臺灣板橋地方法院交通事件裁定　　　　　　　　　九十一年度交聲字第一四七二號
　　原處分機關　交通部公路總局台北區監理所
　　異　議　人
　　即受處分人　乙○○　男三十.
右列受處分人因違反道路交通管理處罰條例案件，對於交通部公路總局台北區監理所
九十一年十月十五日所為之處分（原處分案號：北監五字第裁四○─Ｚ000000
00號），聲明異議，本院裁定如左：
    主  文
異議駁回。
    理  由
一、按汽車行駛高速公路，不得在路肩行駛或利用路肩超越前車或倒車；又汽車行駛
    高速公路而不遵管制之規定者，處汽車駕駛人新臺幣三千元以上六千元以下罰鍰
    ，高速公路交通管制規則第九條第一項第二款、道路交通管理處罰條例第三十三
    條第一項分別定有明文。又未領有駕駛執照駕車者，處新臺幣六千元以上一萬二
    千元以下罰鍰，同條例第二十一條第一項第一款亦定有明文。
二、本件受處分人即異議人乙○○於民國九十年九月三十日下午一時三十五分許，駕
    駛車牌號碼九Ａ─八五三七號自用小客車，行經國道二號南下匯入國道一號高速
    公路處匝道時違規利用路肩超車，且未帶駕照之事實（電腦無法查詢，惟嗣經查
    其駕照早於八十九年十一月三十日即行吊銷），有內政部警政署國道公路警察局
    舉發違反道路交通管理事件通知單一紙在卷可考。而異議人對其駕駛執照業經吊
    銷而未領有駕駛執照駕車之事實並不爭執，而僅具狀辯稱：伊行經上開地點時即
    已發現警車在前，伊不可能會行駛路肩等語。惟本院經傳喚實際上目擊舉發本件
    之警員林文福已到庭結稱「我是國道公路警察局督察，我當天原本是到中壢休息
    站中壢小隊督勤，我就順便到機場系統交流道南下匝道入口，警車停在儀控管制
    紅綠燈旁路肩，當時我下車面對異議人來車方向，親眼目睹異議人車子在單向匝
    道從右側路肩連續超越四、五輛車輛，所以我就把他攔下，並交由我駕駛陳星宇
    檢查他的證件，異議人他也沒有帶證件，當時我在原地用無線電呼叫線上就近巡
    邏車，就是甲○○○○來到現場當場舉發。」等情，並稱「其不可能誤認，因發
    現異議人路肩違規超車時僅距離其大約三、四十公尺」等語（見本院九十一年十
    一月四日訊問筆錄），而按證人與異議人既素未謀識而顯無怨隙，自無恣意誣攀
    之理，所證應屬可信。是異議人空言其見警車在前並未行駛路肩超車云云，核屬
    卸責之詞，無足採信，其於上揭時地未領有駕照駕車且違規利用路肩超車之事實
    ，應堪認定。從而，原處分機關據以援引首揭規定，分別裁處罰鍰新臺幣一萬二
    千元及六千元，合計一萬八千元，於法並無不當，本件異議為無理由，應予駁回
    。
三、據上論斷，應依道路交通案件處理辦法第十九條，裁定如主文。
中      華      民      國      九十一    年    十一    月    二十九    日
                              臺灣板橋地方法院交通法庭
      法  官  朱 耀 平
右正本證明與原本無異
如不服本裁定應於送達後五日內向本院提出抗告狀
                                      書記官  黃 炎 煌
中      華      民      國      九十一    年    十一    月    二十九    日
